【裁判字號】    89,易,3183
【裁判日期】    890823
【裁判案由】    恐嚇
【裁判全文】
臺灣高雄地方法院刑事判決                        八十九年度易字第三一八三號
    公  訴  人  臺灣高雄地方法院檢察署檢察官
    被      告  乙○○
右列被告因恐嚇案件，經檢察官提起公訴（八十九年度偵字第九五七四號），本院判
決如左：
    主  文
乙○○以加害身體之事，恐嚇他人，致生危害於安全，處有期徒刑參月，如易科罰金
，以參佰元折算壹日。
    事  實
一、緣乙○○因其同居人久不返家，而其同居人復受僱於甲○○，竟心生不滿，於民
    國八十九年四月二十六日下午五時三十分許，至高雄縣岡山鎮○○路，甲○○之
    椰子攤位旁，基於恐嚇之故意，以加害生命、身體之事向在場之甲○○恫稱：要
    至燕巢找兄弟來打甲○○等語，致使甲○○心生畏懼，危害於安全，即打一一０
    報警，而為警查獲，並於同日下午六時十分將乙○○逮捕。
二、案經甲○○訴由高雄縣警察局岡山分局報請台灣高雄地方法院檢察署檢察官偵查
    起訴。
    理  由
一、訊據被告乙○○矢口否認有恐嚇危害安全之犯行，辯稱：當日伊並未至甲○○之
    椰子攤位旁，故並無恐嚇一事云云。惟查：右揭事實，業據證人丙○○於警訊中
    及證人甲○○於警訊、偵審中指訴一致綦詳，而證人丙○○、甲○○與被告素無
    怨隙，衡諸常情，斷無設詞誣陷被告之理，是證人之証言應可採信。又雖證人丙○○於偵審中業已改稱：乙○○確實有到攤位，但因我喝酒，沒聽清楚他在說什
    麼等語，然本件案發於八十九年四月二十六日下午五時三十分，證人甲○○即於
    現場打電話報警，且證人甲○○、丙○○隨即於六時四十五分，相偕到派出所製
    作筆錄，是時，證人丙○○、甲○○與被告同無任何仇隙，實無突然無端誣告被
    告犯罪之必要，是以，權衡證人丙○○前後之證詞，應以警訊中之指述為可採，
    偵審中所陳乃有所顧忌迴護被告之詞。綜上，被告前開辯解無非事後卸責之詞，
    不足採信。本件事證明確，被告犯行洵堪認定。
二、核被告所為，係犯刑法第三百零五條以加害身體之事恐嚇罪。爰審酌被告犯罪之
    動機、目的、手段、犯後否認犯行等一切情狀，量處如主文所示之刑，並諭知易
    科罰金之折算標準，以資懲儆。
據上論斷，應依刑事訴訟法第二百九十九條第一項前段，刑法第三百零五條、第四十
一條，罰金罰緩提高標準條例第一條前段、第二條，判決如主文。
本案經檢察官葉淑文到庭執行職務。
中    華    民    國     八十九     年      八      月      二十三      日
                                  臺灣高雄地方法院刑事第七庭
                                      法  官  何  悅  芳
右正本證明與原本無異。
如不服本判決，應於判決送達後十日內，向本院提出上訴狀。
                                      書記官  吳  良  美
中    華    民    國     八十九     年      八      月      二十五      日
附錄本案論罪科刑法條全文：
刑法第三百零五條：以加害生命、身體、自由、名譽、財產之事，恐嚇他人，致生危
                  害於安全者，處二年以下有期徒刑、拘役或三百元以下罰金。


司法院資訊處製作；財團法人民間司法改革基金會備份。
